臺灣高等法院高雄分院刑事判決　　 96年度上更(一)字第252號
上　訴　人
即　被　告　乙○○
　　　　　　　　　　（另案在臺灣高雄第二監獄執行中）
選任辯護人　張永昌　律師
上　訴　人
即　被　告　甲○○
　　　　　　　　　　（另案在臺灣高雄女子監獄執行中）
指定辯護人　公設辯護人　 李佩娟
上列上訴人等因違反毒品危害防制條例案件，不服臺灣高雄地方
法院95年度訴字第1301號中華民國96年1 月25日第一審判決（起
訴案號：臺灣高雄地方法院檢察署94年度偵字第23018 號），提
起上訴，判決後，經最高法院發回更審，本院判決如下：
    主  文
原判決撤銷。
乙○○、甲○○共同意圖販賣而持有第一級毒品，各處有期徒刑
拾年，扣案如附表一編號1 至6 及附表二編號1 至5 所示之第一
級毒品海洛因第二級毒品甲基安非他命，均沒收銷燬之；上開毒
品之外包裝沒收。
    事  實
一、乙○○與甲○○於民國（下同）94年9 月下旬係在高雄市三
    民區凱羅飯店、汽車旅館等地同居之男女朋友關係，渠等均
    曾施用海洛因及甲基安非他命，明知海洛因、甲基安非他命
    分屬毒品危害防制條例第2 條所列第一級及第二級毒品，未
    經許可，不得擅自持有、販賣或意圖販賣而持有，詎乙○○
    在甲○○陪同下，於94年10月4 日，在高雄市某不詳處所，
    以不詳價格販入附表一編號1 至6 及附表二編號1 至5 所示
    第一、二級毒品海洛因及甲基安非他命擬供渠等施用後，在
    甲○○提議下，竟改變原施用之犯意，共同基於意圖營利而
    販賣給他人施用而持有上開海洛因及甲基安非他命毒品之犯
    意，因乙○○認女姓比較不會遭警方盤查緝獲，遂將其所購
    入之海洛因及甲基安非他命交給甲○○保管，甲○○即將之
    放置於其所攜之手提袋內，準備伺機販售，嗣94年10月5 日
    下午6 時30分許，乙○○駕駛其向陳建元（於94年9 月27日
    因施用毒品過量死亡）所借用之車牌號碼7976-FD 號自用小
    客車，行經高雄市○○區○○路與民利街交岔路口處，因上
    開汽車經不知情之陳建元之母親陳葉秀美報失，警方即上前
    攔下盤查，經徵得乙○○、甲○○之同意後以巡邏車帶回調
    查，於抵達高雄市政府警察局門口，因甲○○趁步下巡邏車
    之際，將如附表一編號9 所示之物丟置在所乘巡邏車右後車
    門旁之車內，為警發覺後，經甲○○同意搜索所攜帶手提袋
    ，並自其手提袋內扣得渠等擬供販售之如附表一編號1 至6
    及附表二編號1 至5 所示之毒品海洛因及甲基安非他命（共
    計海洛因淨重112.89公克，甲基安非他命淨重1.92公克）及
    附表一編號7 至編號9 ；附表二編號6 、7 所示甲○○所有
    供己施用之毒品；再於7976-FD 號自用小客車後座扣得附表
    三所示之甲基安非他命吸食器1 個。
二、案經高雄市政府警察局移送臺灣高雄地方法院檢察署檢察官
    偵查起訴。
    理  由
壹、證據能力部分：
  (一)卷附法務部調查局所出具扣案毒品鑑定之通知書，係由該局
    所屬公務員鑑定後，以機關之名義提出，為被告以外之人於
    審判外之書面陳述，惟法務部調查局係政府依法設置且有鑑
    定職權之法定機關，鑑定人員均係依法任用之公務員，鑑定
    報告係由從事鑑定工作之公務員本於專業所為鑑定，且無證
    據足以證明有何不可信之情況，復與本案查扣之物品是否為
    第一級毒品海洛因及第二級毒品甲基安非他命之待證事實具
    有關聯性及必要性，依刑事訴訟法第159 條之4 第1 款之規
    定，自有證據能力。
  (二)被告以外之人於偵查中向檢察官所為之陳述，除顯有不可信
    之情況者外，得為證據，亦為刑事訴訟法第159 條之1 第2
    項所明定。證人即共同被告甲○○於偵查中向檢察官所為之
    上開證詞，業經具結，且經其於本院前審接受辯護人之詰問
    ，且查無顯不可信之情況，依上開說明，證人甲○○於偵查
    中之證言，得為證據。再者，「證人恐因陳述致自己或與其
    有前條第1 項關係之人受刑事追訴或處罰者，得拒絕證言，
    刑事訴訟法第181 條定有明文。另按證人有第181 條之情形
    者，應告以得拒絕證言，同法第186 條第2 項亦著有規定。
    然拒絕證言權，專屬證人之權利，非當事人所得主張，證人
    拒絕證言權及法院告知義務之規定，皆為保護證人而設，非
    為保護被告，法院或檢察官違反告知義務所生之法律效果，
    僅對證人生效，是違反告知義務之證人證詞，對訴訟當事人
    仍具證據能力，至於證據之證明力如何，則由法院依具體個
    案判斷之」、「如（檢察官）非蓄意規避上開告知義務（指
    刑事訴訟法第95條之告知義務），或訊問時始發現關係人或
    證人涉有犯罪嫌疑，卻未適時為刑事訴訟法第95條之告知，
    即逕列為被告，提起公訴，其因此所取得之自白，有無證據
    能力，仍應權衡個案違背法定程式之情節、侵害被告權益之
    種類及輕重、對於被告訴訟上防禦不利益之程度、犯罪所生
    之危害或實害等情形，兼顧人權保障及公共利益之均衡維護
    ，審酌判斷之」，此有最高法院95年度台上字第909 號、93
    年度台上字第2884號判決可資參照；被告乙○○選任之辯護
    人在本院前審以：證人甲○○於94年10月6 日雖經具結，然
    因檢察官疏未告知證人甲○○有拒絕證言之權利，其具結不
    合法，所為證詞應無證據能力云云。惟揆諸上開最高法院判
    決意旨，檢察官於訊問證人甲○○之際雖疏未履行告知得拒
    絕證言之義務，然此項瑕疵尚非被告乙○○所得主張，是就
    認定被告乙○○是否涉及犯罪部分，證人甲○○於偵查中之
    陳述應有證據能力，辯護人前揭所辯，尚無可取。
貳、實體部分：
一、訊據被告乙○○、甲○○均固供承有於上開時地駕駛陳建元
    所車牌號碼7976-FD 號自用小客車為警查獲後，經警在甲○○手提袋及警車內查扣如附表一、二所示毒品之事實，惟均
    矢口否認有意圖販賣而持有之犯行，被告乙○○辯稱：毒品
    非其所有，亦不知甲○○攜帶毒品之目的，更不知扣案毒品
    如何得來，亦未將毒品放入甲○○手提袋內，且其本打算於
    查獲翌日就要入監執行，不可能販賣毒品云云；甲○○則辯
    稱：毒品係乙○○所有，為乙○○所寄放，乙○○僅稱警方
    較不會搜查女性，較為安全，伊不知乙○○打算作何用途，
    伊亦無販賣毒品之意圖云云。
二、經查：
  (一)警方於上開時地發現被告乙○○駕駛7976-FD 號自用小客車
    時，發見係失竊車上前攔下盤查後，將被告乙○○、甲○○
    以警車帶回偵訊，於抵達高雄市政府警察局門口時，因被告
    甲○○趁步下巡邏車之際，丟棄如附表一編號9 所示之海洛
    因旋即為警發覺後，復於被告甲○○手提袋內起出海洛因1
    大包、1 小包，安非他命7 小包、白色粉末2 大包、3 小包
    之事實，業據高雄市政府警察局保安大隊函復在卷（見原審
    卷第62頁），並經證人即查獲警員薛忠宏於原審審理中證述
    明確（見原審卷第106 頁），復經被告甲○○於檢察官偵查
    中以證人之身分證述在卷（見偵(二)卷第5 頁）。而上開扣案
    之粉末、晶體經分別送法務部調查局、高雄醫學大學附設中
    紀念醫院鑑定結果，分別係海洛因及甲基安非他命，共計海
    洛因淨重114.44公克，甲基安非他命淨重18.552公克之事實
    ，亦有法務部調查局94年3 月20日調科壹字第220021812 號
    鑑定通知書（白粉4 包部分）、高雄醫學大學附設中紀念醫
    院95年9 月18日編號0000-000至0000-000號檢驗報告在卷可
    憑（見偵(二)卷第38頁、原審卷第71-85 頁）
  (二)被告甲○○經本院前審分離調查以證人身分詰問時證稱：「
    （有無與乙○○一起去跟別人買毒品？）當天的前一晚我們
    有去向別人買」、「（乙○○的毒品是在何處交給你？）被
    查獲當天他拿回來是在飯店，他交給我的時候是在他朋友家
    交給我的，我就把毒品與我自己的放在一起。因為乙○○說
    毒品放在女生這邊比較安全，警察比較不會搜」、「（在乙○○朋友家交給你的時候，有何人在場？）有的，我在原審
    有跟律師講，我要請證人出來作證，但是律師說『對方是乙○○的朋友，如果他出來基於朋友立場，不替妳說話，妳要
    怎樣』」、「我們二人在一起才二個星期，當時沒有想那麼
    多，他是基於東西放在我這邊比較安全，警察比較不會搜女
    生的身體」等語（見本院上訴卷第98-99 頁）；於本院審理
    時經本院分離調查以證人身分詰問時證稱：「（妳如何認是
    乙○○？）朋友介紹認識」、「（認識多久了？）我們認識
    1 、2 星期」、「（有無同居在一起？）我們住在飯店住1
    、2 星期」、「（在妳手提袋所查扣的毒品是何人所有？）
    乙○○」、「（乙○○何時交給妳？）在丙○○家」、「（
    乙○○為何交給妳？）乙○○說寄在我這邊比較安全，警察
    比較不會搜」、「（妳曾說毒品在陳建元車上所看到？）當
    時因為我的藥癮發作才推給別人，而且我要想交保」、「（
    乙○○所持有毒品來源？）乙○○說向朋友買的」等語（見
    本院上更(一)字第252 號卷第124-125 頁）；其於檢察官偵查
    中證稱：「我提議把這些毒品賣掉，乙○○有點頭」等語（
    見偵(二)卷第6 頁），均一再指證扣案如附表一編號1 至6 及
    附表二編號1 至5 所示之第一級毒品海洛因第二級毒品甲基
    安非他命係被告乙○○所購買，且事後在其提議下，被告乙○○有同意要販賣無訛。按犯毒品危害防制條例第4 條第1
    項至第4 項、第5 條第1 項至第4 項前段、第6 條第1 項至
    第4 項、第7 條第1 項至第4 項、第8 條第1 項至第4 項、
    第10條或第11條第1 、2 項之罪，供出毒品來源，因而破獲
    者，得減輕其刑，同條例第17條定有明文，則施用毒品之人
    ，如供出毒品來源因而破獲，既得藉以邀求寬典減輕其刑，
    為擔保其所為不利於對向共犯之陳述之真實性，尤應有足以
    令人確信其陳述為真實之補強證據，始得據為不利被告之認
    定，固有最高法院96年台上字第4896號判決可資參照。惟被
    告乙○○於警詢中亦供稱：「當時車上還有我女朋友甲○○
    」；於檢察官偵查中供稱：「我們是男女朋友關係」等語（
    見偵(一)卷第5 頁），而如前被告甲○○所證其與被告乙○○
    在被查獲前已同居約2 星期之久，衡情應無誣陷被告乙○○
    之理，參以被告乙○○於警詢中供稱：「其在高雄市○鎮區
    ○○路109 號經營金車洗車廠，每個月收入約10來萬元」、
    「之前是向陳建元購買海洛因而認識他（指陳建元），他說
    積欠當舖一筆約30萬元的債，第一次向我調錢約30萬元還債
    ，第二次我拿近10萬元向他購買半兩海洛因，我錢給他後他
    卻沒有將海洛因給我」等語（見警(一)卷第17頁）；同案被告
    甲○○則供稱：沒有工作等語（見同上卷第8 頁），而扣案
    海洛因重達100 餘公克，甲基安非他命亦有10餘公克，再參
    以為警查獲時，被告乙○○身上尚有37萬394 元，此經臺灣
    高雄看守所函覆在卷（見本院上更(一)字第252 號卷第54頁）
    ，參酌上開購買之資力以言，證人即共同被告甲○○上開所
    證，應屬可信。
  (三)扣案附表一編號1 至6 及附表二編號1 至5 所示之第一級毒
    品海洛因第二級毒品甲基安非他命係被告乙○○所購入，已
    如前述，而被告乙○○亦有施用海洛因及甲基安非他命，此
    據其於警詢中陳述明確，且其為警查獲時所採集之尿液經送
    驗結果，亦呈嗎啡及甲基安非他命陽性反應，固有高雄市凱
    旋醫院之濫用藥物尿液檢報告在卷可憑（見偵(一)卷第27頁、
    警(一)卷第42頁）。惟如係全部供己施用，實無分裝之必要，
    是證人甲○○證稱：其提議販賣，被告乙○○有點頭等語，
    應屬可信。又販賣毒品係政府所嚴厲查緝，且物稀價昂，取
    得非易，如無利可圖，應無於購入後再任意出售之理，因此
    被告乙○○、甲○○等應有圖利之主觀犯意無訛。
  (四)被告甲○○於警詢中僅供稱：丟棄在警車內毛重1.4 公克之
    海洛因為其所有等語；於原審審理中先則供稱：在車上丟掉
    的1 包海洛因及2 、3 包小包安非他命、海洛因係其所有等
    語（見原審卷第114 頁）；嗣又供稱：19.5公克的海洛因1
    包是被告乙○○所有，另2 包1.6 公克、0.9 公克是我的，
    另有包0.7 公克是當天我還沒有施用完畢放在褲袋內，所以
    才隨手丟在警車上；1.38公克、1.26公克之安非他命係其所
    有，其餘之安非他命是乙○○所有，白粉5 包所驗出之海洛
    因均係乙○○所有等語（見原審卷第180-181 頁）；於本院
    前審供稱：原判決附表一編號7 至9 及附表二編號6 、7 之
    甲基安非他命係其所有（見本院上訴卷第97頁）；於本院審
    理時則供稱：原判決附表一編號7 至9 及附表二編號6 、7
    之毒品係其所有等語（見本院上更(二)卷第83頁）。按被告甲○○於警詢中所述毒品係在陳建元上開自用小客車後車廂內
    取得為不可採，已如前述，而其於原審、本院前審及本院所
    述均大抵相符，故扣案附表一編號7 至9 所示3 包海洛因；
    附表二編號6 、7 所示之甲基安非他命應係被告甲○○個人
    所有無訛。
  (五)扣案附表一編號1 至6 及附表二編號1 至5 所示之第一級毒
    品海洛因第二級毒品甲基安非他命，係被告乙○○所有，且
    事後確有起意販賣，而被告甲○○於檢察官偵查中亦曾提議
    販賣，且其亦一同前往購買，亦均已如前述，甚且其於檢察
    官聲請原審法院羈押時亦供稱：想將那些毒品賣掉等語（見
    原審聲羈字第1013號卷第5 頁）。被告甲○○之教育程度係
    大專肄業，此據其於警詢時陳述明確，若非其確亦有與被告
    乙○○共同意圖販賣，豈有於檢察官偵查中為不利己之陳述
    之理，是其事後辯稱不知嚴重性，沒有要販賣，是聽乙○○
    說毒品是買來的，伊未一同前往云云，純屬卸責之詞，不足
    採信。
  (六)按證人之陳述有部份前後不符，或相互間有歧異時，究竟何
    者為可採，法院仍得本其自由心證予以斟酌，非謂一有不符
    或矛盾，即應認其全部均為不可採信，此有最高法院74年臺
    上字第1599號判例意旨可資參照。被告甲○○於警、偵訊及
    原審法院羈押訊問時供稱：伊於94年10月5 日下午4 、5 時
    許整理陳建元所有上開汽車之際，在後車箱發現扣案毒品，
    因陳建元積欠被告乙○○債務，故提議將該些毒品出售作陳
    建元欠款抵償云云。惟陳建元已於94年9 月27日因施用毒品
    過量死亡，有臺灣高雄地方法院檢察署檢察官所出具之相驗
    屍體證明書在卷可憑（見警(一)卷第47頁）。而證人即經營汽
    車保養廠楊世雄於本院前審審理中到庭證稱：車主說車子要
    修理、烤漆，修理後要過戶給乙○○，要我幫忙辦理過戶；
    修車費是乙○○付的，合約書上有記載，但是後來車主沒來
    ，這部車是貸款的，他也沒有錢可繳等語（見本院上訴卷第
    86 頁） ，陳建元所有車牌號碼7976-F D號自用小客車既已
    準備出售予被告乙○○，豈有再放置大量之海洛因等毒品之
    理，是被告甲○○上開所證，毒品係於陳建元車上發現云云
    ，應無可信，應以其事後所證，係被告乙○○所販入為被告
    乙○○所有較為可信。證人即被告乙○○之友人丙○○於本
    院審理時固證稱：被告乙○○、甲○○於被查獲當天有去伊
    在高雄市○○○路之租處，被告乙○○有告以明天要去執行
    ，沒有看到乙○○將毒品交給甲○○等語（見本院上更(一)字
    第25 2號卷第122-123 頁）。惟被告乙○○與證人丙○○係
    朋友關係，所證難免迴護，自難採為被告乙○○有利之認定
    。
  (七)綜上所述，被告乙○○、甲○○所辯上情，無非推諉飾卸之
    詞，委無可取，事證明確，被告等2 人之犯行洵堪認定。
三、被告乙○○等2 人等行為後，刑法已於94年2 月2 日修正公
    布，95年7 月1 日施行，而修正前刑法第28條原規定：「2
    人以上共同『實施』犯罪之行為者，皆為共同正犯。」，新
    法修正為：「2 人以上共同『實行』犯罪之行為者，皆為共
    同正犯。」，將舊法之「實施」修正為「實行」。原「實施
    」之概念，包含陰謀、預備、著手及實行等階段之行為，修
    正後僅共同實行犯罪行為始成立共同正犯。是新法共同正犯
    之範圍已有限縮，排除陰謀犯、預備犯之共同正犯。新舊法
    就共同正犯之範圍既因此而有變動，自屬犯罪後法律有變更
    ，非僅屬純文字修正（最高法院96年度台上字第934 號判決
    意旨參照），經比較新舊法結果，雖如後所述，無論依裁判
    時法或行為時法，被告乙○○等2 人均為正犯，惟新法既已
    限縮共同正犯之成立範圍，自以新法對被告乙○○等2 人較
    為有利，依刑法第2 條第1 項自應適用修正後之刑法第28條
    規定，論以共同正犯。又被告乙○○等2 人所犯毒品危害防
    制條例第5 條第1 項、第2 項之罪均有罰金刑，而修正後施
    行之刑法第33條第5 款有關罰金刑部分，修正前最低度為銀
    元1 元即新台幣100 元以上新台幣900 元以下，修正後最低
    罰金刑為新台幣1,000 元，經比較結果，自以舊法對行為人
    較為有利，自應適用行為時即舊法作為適用法律之準據。經
    綜合上開共同正犯、罰金刑之最低額比較結果，應以適用舊
    法對被告乙○○等2 人較為有利。又修正後刑法第55條但書
    雖規定「但不得科以較輕罪名所定最輕本刑以下之刑」，惟
    有關想像競合犯科刑之限制，為法理之明文化，非屬法律變
    更（最高法院96年度台上字第833 號判決參照），應適用裁
    判時法（最高法院95年第21次刑事庭會議決議參照）。
四、核被告乙○○、甲○○所為，均係犯毒品危害防制條例第5
    條第1 項之意圖販賣而持有第一級毒品、同條第2 項之意圖
    販賣而持有第二級毒品等罪。其等非法持有第一級毒品海洛
    因、第二級毒品甲基安非他命之行為，分別為意圖販賣而持
    有第一級毒品海洛因、第二級毒品甲基安非他命之高度行為
    所吸收，均不另論罪。被告乙○○、甲○○2 人就上開犯行
    間，有犯意之聯絡及行為之分擔，均應依修正前刑法第28條
    之規定論共同正犯。另被告等2 人同時、地持有上開海洛因
    及甲基安非他命，應認係以1 行為觸犯上開2 罪名，均為想
    像競合犯，應依刑法第55條之規定，從一重之意圖販賣而持
    有第一級毒品罪處斷。
五、原審據以論處被告2 人罪刑，固非無見。惟查：(一)如前所述
    ，被告2 人意圖販賣而持有之第一、二級毒品，係由被告乙○○所購入，事後起意販售而交由被告甲○○存放，原判決
    認係被告甲○○在整理陳建元上開自用小客車後車廂時所發
    現，尚有未洽。(二)毒品與毒品之外包裝非不可分離而分別宣
    告沒收及沒收銷燬之，原判決均併予宣告沒收銷燬，亦有未
    洽。被告等2 人上訴意旨均否認犯罪，指摘原判決不當，雖
    無理由，惟原判決既有上開可議之處，自應由本院將原判決
    撤銷改判。爰審酌被告2 人均因施用毒品犯行經判處罪刑，
    分別有被告2 人之高等法院被告前案紀錄表各1 份可按，而
    渠等不僅自身耽溺於毒品，竟於持有第一級毒品及第二級毒
    品後，萌生販賣營利之意圖，欲伺機出售牟利，罔顧毒品戕
    害施用者身心健康，並對於社會治安之危害及扣案毒品數量
    ，犯後猶飾詞推諉否認犯行，未見露有悔意等一切情狀，分
    別量處如主文第二項所示之刑。扣案如附表一編號1 至6 及
    附表二編號1 至5 所示之第一級毒品海洛因、第二級毒品甲
    基安非他命，爰依毒品危害防制條例第18條第1 項前段規定
    ，不問屬於犯人與否，均沒收銷燬之；上開毒品之外包裝係
    被告乙○○所有，且係供攜帶意圖販賣所用，爰依刑法第38
    條第1 項第2 款併宣告沒收。至上開毒品鑑驗耗用之部分既
    已滅失，自無庸宣告沒收。又扣案附表三所示之吸食器係被
    告甲○○所有，供其施用毒品犯行所用，業據被告甲○○於
    本院審理供承在卷（見本院上訴卷第173 至174 、176 頁）
    ，核與本件犯行無關，故不予宣告沒收。
六、公訴意旨另以：被告乙○○因經陳建元同意使用所有車牌號
    碼7976-FD 號自用小客車，於民國94年9 月25日下午3 時至
    高雄市○○區○○路322 之1 號昱陽保養廠付清前於94年9
    月25日將該車交付維修之費用，即取走該車使用並用以搭載
    甲○○。嗣被告乙○○及甲○○明知海洛因、甲基安非他命
    分屬毒品危害防制條例第2 條所列第一級及第二級毒品，未
    經許可，不得擅自販賣或意圖販賣而持有，竟於94年10月5
    日下午4 、5 時許，甲○○整理上開自用小客車後車廂時，
    發現陳建元所有置於該車後車廂內如附表一編號7 至9 及附
    表二編號6 、7 所示已分裝完成之毒品，遂告知乙○○，2
    人旋因陳建元尚有積欠乙○○債務，即起意變賣營利，擬將
    上開毒品販賣予不特定施用，因此渠等2 人此部分亦涉有毒
    品危害防制條例第5 條第1 項、第2 項之意圖販賣而持有第
    一、二級毒品罪嫌。經查：附表一編號7 至9 所示之第一級
　　毒品海洛因及附表二編號6、7所示之甲基安非他命係被告甲○○所有，已如前述，公訴人認係被告乙○○所有，顯有誤
    會；被告乙○○被訴此部分罪嫌尚屬不能證明，本應為無罪
    之諭知，惟依公訴意旨所載，此部分與前揭論罪科刑部分為
    實質上一罪及想像競合犯之裁判上一罪關係，故不另為無罪
    之諭知。再者，被告甲○○為警查獲時經採集其尿液送驗結
    果，呈嗎啡及甲基安非他命陽性反應，有高雄市凱旋醫院之
    濫用藥物尿液檢報告在卷可憑（見偵(二)卷第18頁、警(一)卷第
    43頁）。而上開毒品數量非多，則其辯稱上開毒品係供已施
    用應屬可信，惟其施用第一級毒品海洛因及第二級毒品甲基
    安非他命犯行，業經臺灣高雄地方法院檢察署檢察官於以其
    施用行為應為原審法院94年度訴字第2829號判決效力所及而
    處分不起訴，有該署94年12月20日94年度毒偵字第9586號不
    起訴處分書在卷可憑（見本院上更(一)卷第219 頁），而持有
    毒品與施用行為間為高低度之實質上一罪關係，則此部分持
    有行為亦應為上開不起訴效力所及，乃檢察官復就此部分持
    有行為提起公訴，依刑事訴訟法第303 條第4 款之規定，本
    應為不受理之判決，惟公訴人認此部分與前揭論罪科刑部分
    有實質上及裁判上一罪關係，故不另為不受理之判決。
據上論結，應依刑事訴訟法第369 條第1 項前段、第364 條、第
299條第1項前段，毒品危害防制條例第5 條第1項、第2項、第18
條第1 項前段，刑法第2 條第1 項、第11條、第55條，第38條第
1 項第2 款，修正前刑法第28條，判決如主文。
本案經檢察官陳國全到庭執行職務。
中　　華　　民　　國　　96　　年　　11　　月　　21　　日
                  刑事第四庭    審判長法官　蕭權閔
                                      法官　陳吉雄
                                      法官　李嘉興
以上正本證明與原本無異。
如不服本判決應於收受本判決後10日內向本院提出上訴書狀，其
未敘述上訴理由者，並得於提起上訴後10日內向本院補提理由書
狀（均須按他造當事人之人數附繕本）「切勿逕送上級法院」。
中　　華　　民　　國　　96　　年　　11　　月　　21　　日
　　　　　　　　　　　　　　　　　　書記官　郭榮芳
附錄本件判決論罪科刑法條：
毒品危害防制條例第5條第1項、第2項：
意圖販賣而持有第一級毒品者，處無期徒刑或10年以上有期徒刑
，得併科新臺幣 7 百萬元以下罰金。
意圖販賣而持有第二級毒品者，處5 年以上有期徒刑，得併科新
臺幣 5 百萬元以下罰金。
附表一
┌──┬────────────────┬─────────────┬───────┐
│編號│ 　　　物品名稱及數量           │   證　  據　  索　  引   │　　備　註    │
├──┼────────────────┼───────┬─────┼───────┤
│1   │海洛因1 包（驗後淨重46.16公克） │高雄醫學大學附│純度17.05 │乙○○、甲○○│
│    │                                │設中和紀念醫院│％，參原審│供本件犯行所用│
│    │                                │檢驗報告（原審│卷第160 頁│              │
│    │                                │卷第72頁）    │所附法務部│              │
├──┼────────────────┼───────┤調查局鑑定├───────┤
│2   │海洛因1 包（驗後淨重44.59公克） │高雄醫學大學附│書        │乙○○、甲○○│
│    │                                │設中和紀念醫院│          │供本件犯行所用│
│    │                                │檢驗報告（原審│          │              │
│    │                                │卷第73頁）    │          │              │
├──┼────────────────┼───────┤          ├───────┤
│3   │海洛因1 包（驗後淨重2.33公克）  │高雄醫學大學附│          │乙○○、甲○○│
│    │                                │設中和紀念醫院│          │供本件犯行所用│
│    │                                │檢驗報告（原審│          │              │
│    │                                │卷第74頁）    │          │              │
├──┼────────────────┼───────┤          ├───────┤
│4   │海洛因1 包（驗後淨重0.18公克）  │高雄醫學大學附│          │乙○○、甲○○│
│    │                                │設中和紀念醫院│          │供本件犯行所用│
│    │                                │檢驗報告（原審│          │              │
│    │                                │卷第75頁）    │          │              │
├──┼────────────────┼───────┤          ├───────┤
│5   │海洛因1 包（驗後淨重0.13公克）  │高雄醫學大學附│          │乙○○、甲○○│
│    │                                │設中和紀念醫院│          │供本件犯行所用│
│    │                                │檢驗報告（原審│          │              │
│    │                                │卷第76頁）    │          │              │
├──┼────────┬───────┼───────┼─────┼───────┤
│6   │海洛因4 包（合計│毛重19.5公克  │法務部調查局鑑│純度77.58 │乙○○、甲○○│
│    │淨重21.09 公克）│              │定通知書（見94│％，見94年│供本件犯行所用│
├──┤                ├───────┤年度偵字第2301│度偵字第  ├───────┤
│7   │                │毛重1.6公克   │9 號偵查卷第35│23019 號偵│甲○○所有，供│
│    │                │              │頁）          │查卷第35頁│施用第一級毒品│
│    │                │              │              │所附法務部│海洛因所用    │
├──┤                ├───────┤              │調查局鑑定├───────┤
│8   │                │毛重0.7公克   │              │通知書    │甲○○所有，供│
│    │                │              │              │          │施用第一級毒品│
│    │                │              │              │          │海洛因所用    │
├──┤                ├───────┤              │          ├───────┤
│9   │                │毛重1.4公克   │              │          │甲○○所有，供│
│    │                │              │              │          │施用第一級毒品│
│    │                │              │              │          │海洛因所用    │
└──┴────────┴───────┴───────┴─────┴───────┘
 附表二
    ┌──┬─────────┬─────────┬───────┐
    │編號│　物品名稱及數量  │　　　證據索引    │　　　備註    │
    ├──┼─────────┼─────────┼───────┤
    │1   │甲基安非他命1 包（│高雄醫學大學附設中│乙○○、甲○○│
    │    │驗後淨重3.22公克）│和紀念醫院檢驗報告│供本件犯行所用│
    │    │                  │（原審卷第80頁）  │              │
    ├──┼─────────┼─────────┼───────┤
    │2   │甲基安非他命1 包（│高雄醫學大學附設中│乙○○、甲○○│
    │    │驗後淨重2.9 公克）│和紀念醫院檢驗報告│供本件犯行所用│
    │    │                  │（原審卷第81頁）  │              │
    ├──┼─────────┼─────────┼───────┤
    │3   │甲基安非他命1 包（│高雄醫學大學附設中│乙○○、甲○○│
    │    │驗後淨重3.28公克）│和紀念醫院檢驗報告│供本件犯行所用│
    │    │                  │（原審卷第82頁）  │              │
    ├──┼─────────┼─────────┼───────┤
    │4   │甲基安非他命1 包（│高雄醫學大學附設中│乙○○、甲○○│
    │    │驗後淨重3.21公克）│和紀念醫院檢驗報告│供本件犯行所用│
    │    │                  │（原審卷第83頁）  │              │
    ├──┼─────────┼─────────┼───────┤
    │5   │甲基安非他命1 包（│高雄醫學大學附設中│乙○○、甲○○│
    │    │驗後淨重3.31公克）│和紀念醫院檢驗報告│供本件犯行所用│
    │    │                  │（原審卷第84頁）  │              │
    ├──┼─────────┼─────────┼───────┤
    │6   │甲基安非他命1 包（│高雄醫學大學附設中│甲○○所有，供│
    │    │驗後淨重1.36公克）│和紀念醫院檢驗報告│施用第二級毒品│
    │    │                  │（原審卷第85頁）  │甲基安非他命犯│
    │    │                  │                  │行所用        │
    ├──┼─────────┼─────────┼───────┤
    │7   │甲基安非他命1 包（│高雄醫學大學附設中│甲○○所有，供│
    │    │驗後淨重1.24公克）│和紀念醫院檢驗報告│施用第二級毒品│
    │    │                  │（原審卷第86頁）  │甲基安非他命犯│
    │    │                  │                  │行所用        │
    └──┴─────────┴─────────┴───────┘
附表三
    ┌───┬────────┬─────────┬───────┐
    │編號  │ 、數量         │　　證據索引      │　　備註      │
    ├───┼────────┼─────────┼───────┤
    │1     │玻璃球吸食器1 個│高雄醫學大學附設中│甲○○所有，供│
    │      │（甲基安非他命陽│和紀念醫院檢驗報告│施用第二級毒品│
    │      │性反應）        │（原審卷第72頁）  │甲基安非他命犯│
    │      │                │                  │行所用        │
    └───┴────────┴─────────┴───────┘
